【裁判字號】    97,易緝,135
【裁判日期】    971022
【裁判案由】    竊盜
【裁判全文】
臺灣高雄地方法院刑事判決             97年度易緝字第135號
公  訴  人  臺灣高雄地方法院檢察署檢察官
被      告  丙○○
                    （現另案在臺灣高雄第二監獄執行中）
上列被告因竊盜案件，經檢察官提起公訴（96年度偵字第14118
號），被告於準備程序為有罪陳述，經本合議庭院裁定由受命法
官依簡式審判程序獨任審理，並判決如下：
    主  文
丙○○攜帶兇器竊盜，共貳罪，均累犯，各處有期徒刑拾月，扣
案如附表所示之物均沒收之。又共同攜帶兇器竊盜，累犯，處有
期徒刑壹年，扣案如附表所示之物均沒收之。應執行有期徒刑貳
年陸月，扣案如附表所示之物均沒收之。
    事  實
一、丙○○前因違反毒品危害防制條例案件，經本院以93年度訴
    字第2814號判處有期徒刑1 年、6 月，並定應執行有期徒刑
    1 年6 月確定，於民國95年9 月13日縮行期滿執行完畢。竟
    仍不知悔改，分別意圖為自己不法之所有，於下列時間、地
    點，欲持其所有對人之生命、身體安全構成威脅，客觀上可
    供兇器如附表所示之物行竊，並持其中金屬材質「L 」型六
    角扳手2 支打開車門後，再發動引擎之方式，先後為下列 (
    一)、 (二)犯行，及與劉日富共同基於意圖為自己不法所有
    之犯意聯絡，以相同方式，為下列 (三)犯 行，得手後均將
    贓車駛往高雄縣大寮鄉○○路往山區○○○○道路旁藏放，
    其犯行分述如下：
(一)96 年5月5 日上午4 時前某時許，在高雄縣鳳山市○○路80
    號前，竊取陳敏華所有由乙○○使用，時值新台幣（下同）
    9 萬元之車號ZL-8378 號自用小貨車1 輛。
(二)96 年5月5 日上午10時45分前某時許，在高雄縣鳳山市○○
    ○路451 號，竊取顏俊仁所有由戊○○使用，時值3 萬元之
    車號6731-KR 號自用小貨車1 輛。
(三)96 年5月10日上午5 時前某時許，由劉日富騎乘車號OCL-09
    5 號重型機車附載丙○○，前往高雄縣大寮鄉○○路64號前
    ，竊取杜耿煌所有由丁○○使用，時值10萬元之車號D5-2
    347 號自用小貨車1 輛。
(四)嗣於96年5 月10日晚上10時55分許，與劉日富在上揭產業道
    路旁拆解上揭車號6731-KR 號贓車時，為警查獲，並當場從
    丙○○及上揭機車內起出如附表所示之物。
二、案經高雄縣政府警察局移送臺灣高雄地方法院檢察署檢察官
    偵查起訴。
    理  由
一、本件被告丙○○所犯係死刑、無期徒刑、最輕本刑為3 年以
    上有期徒刑以外之罪，其等於準備程序就前揭被訴事實為有
    罪之陳述，經本院告知簡式審判程序之旨，並聽取其等與公
    訴人之意見後，本院認無不得或不宜改依簡式審判程序進行
    之處，爰依刑事訴訟法第273 條之1 第1 項規定，裁定本件
    改依簡式審判程序審理，合先敘明。
二、訊據被告對上揭事實均坦承不諱，核與證人即被害人乙○○
    （見警一卷第47至49頁）、丁○○（見警一卷第53至55頁）
    、戊○○（見警一卷第59至61頁）於警詢時證述失竊之情節
    均相符，復有高雄縣政府警察局刑警大隊96年5 月10日扣押
    筆錄（見警一卷第25至27頁、第33至35頁、第39至41頁）、
    扣押物品目錄表（見警一卷第28至30頁、第36頁、第42頁）
    贓物認領保管單（見警一卷第50、56、62頁）、高雄縣政府
    警察局車輛尋獲電腦輸入單（見警卷第51、57、63頁）各3
    份、蒐證照片10張（見警一卷第45至46頁）、現場概況圖（
    見警一卷第10頁）、0000000000號行動電話通聯調閱查詢單
    （見警一卷第69頁）各1 紙附卷可稽，足認被告上揭自白與
    事實相符，堪信為真實。本件事證明確，被告犯行均堪認定
    ，應依法論罪科刑。
三、按刑法第321 條第1 項第3 款之攜帶兇器竊盜罪，係以行為
    人攜帶兇器竊盜為其加重條件，此所謂兇器，其種類並無限
    制，凡客觀上足對人之生命、身體、安全構成威脅，具有危
    險性之兇器均屬之，包括扳手、鉗子、起子等物，且祇須行
    竊時攜帶此種具有危險性之兇器為已足，並不以攜帶之初有
    行兇之意圖為必要，最高法院79年台上字第5253號判例意旨
    可資參照。是核被告所為，均係犯刑法第321 條第1 項第3
    款之攜帶兇器竊盜罪。起訴意旨認被告均係犯刑法第320 條
    第1 項之普通竊盜罪嫌，惟公訴人業於本院審理時更正起訴
    法條為刑法第321 條第1 項第3 款之攜帶兇器竊盜罪嫌，本
    院自毋庸再行變更起訴之法條，附此敘明。被告上揭事實一
    （三）犯行，與劉日富有犯意聯絡及行為分擔，應依刑法第
    28條規定，論以共同正犯。被告所為3 次竊盜犯行，犯意各
    別，行為互殊，應分論併罰。又被告有如事實欄所示論罪科
    刑並執行完畢之前科，有臺灣高等法院被告前案紀錄表1 份
    在卷可稽，其受有期徒刑執行完畢後5 年內，故意再犯此3
    件有期徒刑以上之罪，均為累犯，應依刑法第47條第1 項規
    定加重其刑。爰審酌被告正值壯年，不知以己力合法賺取財
    物，竟竊取他人之物，危害社會治安及他人財產法益，實有
    不該，又未與被害人達成和解，復於本院準備程序中先飾詞
    狡辯，後逃匿避責，經通緝到案（見本院易字卷），本不應
    寬貸，惟念其犯後終能坦承犯行，已有悔意，態度尚可，所
    竊取之車輛均經被害人取回，及其犯罪之動機、方法、智識
    程度等一切情狀，分別量處如主文所示之刑，並定其應執行
    之刑，以資懲儆。
四、扣案如附表所示之物，均為被告所有供犯罪所用及犯罪預備
    之物，已據其供述明確（見警一卷第16頁），爰依刑法第38
    條第1 項第2 款規定，宣告沒收之。
據上論斷，應依刑事訴訟法第299 條第1 項前段、第273 條之 1
第1 項、第284 條之1 ，刑法第321 條第1 項第3 款、第28條、
第47條第1 項、第38條第1 項第2 款，判決如主文。
本案經檢察官甲○○到庭執行職務。
中    華    民    國    97    年   10     月    22    日
                  刑事第十庭  法  官   李俊霖
以上正本證明與原本無異。
如不服本判決，應於收受本判決後10日內向本院提出上訴書狀，
其未具體敘述理由者，應於上訴期間屆滿後20日內，向本院補提
上訴理由書狀（須按他造當事人之人數附繕本，勿逕送上級法院
）。
中    華    民    國    97    年    10    月    22    日
                              書記官   武凱葳
附錄本件論罪科刑之法條：
中華民國刑法第321條
犯竊盜罪而有左列情形之一者，處6 月以上、5 年以下有期徒刑
：
一  於夜間侵入住宅或有人居住之建築物、船艦或隱匿其內而犯
    之者。
二  毀越門扇、牆垣或其他安全設備而犯之者。
三  攜帶兇器而犯之者。
四  結夥三人以上而犯之者。
五  乘火災、水災或其他災害之際而犯之者。
六  在車站或埠頭而犯之者。
前項之未遂犯罰之。
附表：
┌──────────┬───┬──┐
│名        稱        │數 量 │單位│
├──────────┼───┼──┤
│梅花扳手            │  5   │ 支 │
├──────────┼───┼──┤
│套筒工具            │  1   │ 組 │
├──────────┼───┼──┤
│活動鉗              │  5   │ 支 │
├──────────┼───┼──┤
│鐵鎚                │  1   │ 支 │
├──────────┼───┼──┤
│十字起子            │  5   │ 支 │
├──────────┼───┼──┤
│一字起子            │  3   │ 支 │
├──────────┼───┼──┤
│長嘴活動鉗          │  1   │ 支 │
├──────────┼───┼──┤
│鋼刷                │  2   │ 支 │
├──────────┼───┼──┤
│開口扳手            │  9   │ 支 │
├──────────┼───┼──┤
│剪刀                │  1   │ 支 │
├──────────┼───┼──┤
│活動扳手            │  1   │ 支 │
├──────────┼───┼──┤
│可變扳手            │  3   │ 支 │
├──────────┼───┼──┤
│X型套銅             │  1   │ 支 │
├──────────┼───┼──┤
│NOVA無線對講機      │  2   │ 具 │
├──────────┼───┼──┤
│L型六角扳手         │  2   │ 支 │
├──────────┼───┼──┤
│瑞士刀              │  1   │ 支 │
├──────────┼───┼──┤
│美工刀              │  2   │ 支 │
├──────────┼───┼──┤
│銼刀                │  3   │ 支 │
├──────────┼───┼──┤
│斜口鉗              │  1   │ 支 │
├──────────┼───┼──┤
│套筒扳手            │  1   │ 支 │
└──────────┴───┴──┘


司法院資訊處製作；財團法人民間司法改革基金會備份。
